---
title: "R Notebook"
output: html_notebook
---
Laboratorio 1

Enunciado:
Se cuenta con las notas de 5 estudianes

los primeros cuatro digitos corresponden a una nota y el quinto corresponde a la mayoria de edad mayor = true


1.1 Vectores y matrices:
Crear un vector por cada estudiante, que almacene los 5 registros

```{r}

student_1 <- c(50.4, 62.3, 92.1, 77.6 , TRUE)
student_2 <- c(41.7, 87.9, 75.3, 72.4, FALSE)
student_3 <- c(30.3, 67.8, 69.3, 71.2, FALSE)
student_4 <- c(65.4, 85.1, 92.3, 96.8, TRUE)
student_5 <- c( 70.4, 88.2, 95.2, 90.7, TRUE)

student_1
student_2
student_3
student_4
student_5

```
1.2 cree el vector students_vector, sus elementos seran cada uno de los vectores creados

```{r}
students_vector <- c(student_1,student_2,student_3,student_4,student_5)
students_vector

```

1.3 Construya una matriz de nombre students_matrix que reciba como parámetro
students_vector.


```{r}
students_matrix <- matrix(students_vector, 5, 5 , byrow= TRUE)
students_matrix
```

2. NOMBRADO DE UNA MATRIZ

2.1. Cree los vectores name_students y name_courses_legal_age con los siguientes valores:
name_students = { “Lily Brown”, “Davis Moore”, “Susan Taylor”, “Mike Jones”,
“Tom Hill” }


name_courses_legal_age = { “TIC”, “Accounting”, “Psychology”, “Ethics”,
“Legal_age” }

```{r}

name_students <- c("Lilly Brown", "Davis Moore", "Susan Taylor", "Mike Jones","Tom Hill")
name_courses_legal_age <- c("TIC","Accounting","Psychology","Ethics","Legal_age")

rownames(students_matrix) <- name_students
colnames(students_matrix) <- name_courses_legal_age

students_matrix

```

3. RowSums, cbind


3.1. Cree el vector total_grade_student que contenga la sumatoria de todas las notas por
cada estudiante, utilice la función rowSum para hacerlo, tome en cuenta que solo debe
considerar las primera 4 columnas, porque la última corresponde a la mayoría de
edad.

```{r}

total_grade_student <- rowSums(students_matrix[,1:4])
total_grade_student 

```

3.2. Pegue el vector total_grade_student con la matriz students_matrix por medio de la
función cbind y asigne el resultado a una nueva matriz de nombre result_students.


```{r}
result_students <- cbind(students_matrix,total_grade_student)
result_students
```

4. Seleccionando elementos de una matriz

4.1. De la matriz result_students seleccione la fila 1, 3 y 5 y las columnas 2 y 4. Almacene el
resultado en una variable de nombre selected_elements e imprima el resultado.

```{r}
selected_elements <- result_students[c(1,3,5),c(2,4)]
selected_elements
```
5. Data frames


5.1. Construya un data frame de nombre students_grades_df utilizando la matriz
result_students como parámetro.

5.2. Utilice la función subset en students_grades_df para filtrar por la siguiente condición:
Que la columna Accounting sea mayor a 80 y que Legal_age sea verdadero.

Legal Age dejo de ser un valor logico cuando lo metimos a la matriz, pero para este inciso funciona el valor 1 o 0

```{r}
result_students
students_grades_df <- data.frame(result_students)
students_grades_df


subset(students_grades_df, Accounting * Legal_age >80 )


```

6. Funciones, Condicionales y Bucles
6.1. Construya una función de nombre students_projection que recorra la matriz
result_students.

6.2. Al recorrer filas y columnas obtendrá el valor de la nota que se encuentra en cada
celda de la matriz, con este valor aplique las siguientes condiciones para imprimir un
mensaje:
6.2.1. Si la nota es menor o igual a 45 imprima "Student at risk"
6.2.2. Si la nota es mayor a 45 y menor a 61 imprima “Student may be approved”
6.2.3. Si la nota es mayor o igual a 61 imprima “Student approved”
6.3. Pruebe la función haciendo un llamado a la misma.

```{r}
result_students

recorrer <- function( matriz){
 columnas <- ncol(matriz) - 2
   for (i in 1:nrow(matriz)){
     for(x in 1:columnas){
       nota <- matriz[i,x]
     
       x=x+1
       
       if(nota <= 45){
         print("Student at risk")
         print()
       }
       if(nota <45 & nota < 61){
         print("student may be approve")
       }
       if(nota >= 61){
         print("student approved")
       }
     }
   
    i=i+1
  }
}


recorrer(result_students)



```






